【裁判字號】    99,易,2114
【裁判日期】    991231
【裁判案由】    竊盜
【裁判全文】
臺灣臺北地方法院刑事判決              99年度易字第2114號
公  訴  人  臺灣臺北地方法院檢察署檢察官
被      告  陳文生
上列被告因竊盜案件，經檢察官提起公訴（99年度偵字第13971
號），被告於本院行準備程序時就被訴事實為有罪之陳述，經本
院裁定行簡式審判程序，判決如下：
    主  文
陳文生犯攜帶兇器竊盜罪，累犯，處有期徒刑柒月。扣案老虎鉗
壹支沒收。
    犯 罪 事 實
一、陳文生前因竊盜案件，經本院以97年度易緝字第120 號判決
    應執行有期徒刑1年2月確定；再因竊盜案件，經本院以97年
    度2575號判決判處有期徒刑7月確定；上開2案接續執行，於
    民國99年3 月23日縮刑期滿執行完畢。詎仍不知悔改，意圖
    為自己不法所有，於99年6月4日9 時許，攜帶對人之生命、
    身體構成威脅，客觀上可供作為兇器使用之老虎鉗1 支，至
    臺北市萬華區○○○道260 巷1號3樓無人居住、由鴻磐建設
    公司管理之建築物內，竊取鐵鋁框架2 塊，得手後正欲離去
    之際，為警方當場查獲，並扣得上開老虎鉗1支。
二、案經臺北市政府警察局萬華分局報請臺灣臺北地方法院檢察
    署檢察官偵查起訴。
    理  由
一、本件被告所涉犯者為刑法第321 條第1 項第3 款，非死刑、
    無期徒刑、最輕本刑為3 年以上有期徒刑之罪或高等法院管
    轄第一審案件。本院行準備程序時，被告就被訴事實為有罪
    之陳述，經告知簡式審判程序之旨，並聽取檢察官及被告之
    意見後，本院爰依刑事訴訟法第273 條之1 第1 項裁定行簡
    式審判程序。故本件簡式審判程序之證據調查，依刑事訴訟
    法第273 條之2 規定，不受同法第159 條第1 項、第161 條
    之2 、第161 條之3 、第163 條之1 及第164 條至第170 條
    規定之限制，合先敘明。
二、訊據被告對於上揭犯罪事實，於警詢、偵查及本院審理中均
    坦承不諱（見偵卷第5至7、33至34頁，本院卷第68頁、第81
    至82頁、第83頁背面），核與證人即鴻磐建設公司職員楊宛
    真於警詢時證述之情節（見偵卷第9 至11頁）相符，並有贓
    物認領保管單、自願受搜索同意書、搜索扣押筆錄、扣押物
    品目錄表各1份，以及現場與扣案物照片6張在卷足稽（見偵
    卷第13至18、20至23頁），另有老虎鉗1 支扣案可憑。綜上
    足認被告具任意性之自白與事實相符，本件事證明確，被告
    犯行堪以認定。
三、論罪科刑：
(一)按刑法第321 條第1 項第3 款所定之兇器，其種類並無限制
    ，凡客觀上足對人之生命、身體、安全構成威脅，具有危險
    性之兇器均屬之；且祇須行竊時攜帶此種具有危險性之兇器
    為已足，並不以攜帶之初有行兇之意圖為必要（最高法院79
    年台上字第5253號判例參照）。又刑法第321條第1項第3 款
    之攜帶兇器，乃指行為人攜帶兇器有行兇之可能，客觀上具
    有危險性，至其主觀上有無持以行兇或反抗之意思，尚非所
    問，因立法所規範者為攜帶兇器竊盜即屬加重條件，而不以
    取出兇器犯之為必要（最高法院74年度第3 次刑事庭會議決
    議、94年度台上字第3149號判決意旨參照）；申言之，該條
    款之加重條件係著重於所攜兇器對人體產生危險之可能性，
    僅需攜帶該等兇器為竊盜行為即已構成犯罪。本件被告行竊
    時隨身攜帶之老虎鉗1 支，為金屬材質，質地堅硬沈重，客
    觀上足以對人之生命、身體構成威脅，具有危險性，自屬兇
    器無疑；被告為上開竊盜犯行時，既明知其口袋內放置有可
    供兇器使用之老虎鉗1 支（見本院卷第81頁背面），仍攜之
    行竊，縱未用以拆卸上開鐵鋁框架，揆諸前揭說明，仍構成
    攜帶兇器竊盜之加重條件；是核被告所為，係犯刑法第321
    條第1項第3款之攜帶兇器竊盜罪。被告前因竊盜案件，經本
    院以97年度易緝字第120 號判決應執行有期徒刑1年2月確定
    ；再因竊盜案件，經本院以97年度2575號判決判處有期徒刑
    7月確定；上開2案接續執行，於99年3 月23日縮刑期滿執行
    完畢，有臺灣高等法院被告前案紀錄表在卷可憑，其於受徒
    刑之執行完畢後，5 年以內故意再犯本件有期徒刑以上之罪
    ，應依刑法第47條第1項之規定論以累犯，並加重其刑。
(二)爰依被告之供述（見本院卷第84頁背面）及卷附其前案紀錄
    表、前案判決書等，審酌：被告為國小肄業之智識程度，在
    卡拉OK店從事雜工維生，獨自居住，有多次竊盜之前案紀錄
    ，因缺錢花用，竟起意竊取被害人之財物，惟所竊得之鐵鋁
    框架價值尚非甚鉅，及其犯後自警詢迄至本院審理中均坦承
    犯行，態度尚可等一切情狀，量處如主文所示之刑。扣案老
    虎鉗1 支，係被告所有、攜往現場行竊，供犯罪預備之物，
    業據其供承在卷（見本院卷第83頁背面），爰依刑法第38條
    第1項第2款之規定，併予宣告沒收。
據上論斷，應依刑事訴訟法第273 條之1 第1 項、第299 條第1
項前段，刑法第321 條第1 項第3 款、第47條第1 項、第38條第
1 項第2 款，判決如主文。
本案經檢察官王巧玲到庭執行職務。
中    華    民    國    99    年    12    月    31    日
                  刑事第十六庭 法  官  陳蒨儀
上正本證明與原本無異。
如不服本判決應於收受送達後10日內向本院提出上訴書狀，並應
敘述具體理由；其未敘述上訴理由者，應於上訴期間屆滿後20日
內向本院補提理由書（均須按他造當事人之人數附繕本）「切勿
逕送上級法院」。告訴人或被害人如對於本判決不服者，應具備
理由請求檢察官上訴，其上訴期間之計算係以檢察官收受判決正
本之日期為準。
                               書記官  呂慧娟
中    華    民    國    99    年    12    月    31    日
附錄本案論罪科刑法條全文：
刑法第321條第1項第3款：
犯竊盜罪而有左列情形之一者，處6月以上5年以下有期徒刑：
三、攜帶兇器而犯之。

司法院資訊處製作；財團法人民間司法改革基金會備份。
